# 存在基金优先级固定收益情况下账务处理的咨询

提问人：jzey 时间：2019-10-27 06:30:22
一、基本情况介绍 A 公司与 B 信托公司共同设立 C 合伙企业，其中 A公司出资 25%，为普通合伙人（劣后级），B 公司出资 75%，为有限合伙人（优先级）。我们根据情况判断，A 公司应将 C 合伙企业纳入合并报表范围。二、主要合同条款 1 、《合伙协议》：管理费合伙企业存续期间，就普通合伙人 A 公司对合伙企业事务的执行，合伙企业应向普通合伙人支付管理费。支付时间为每个会计年度开始的 30 日内。 2 、《合伙协议》：利润分配方案合伙企业的可分配现金收入，应按如下顺序予以分配，在前一顺序未能足额分配的情况下，不得进行后一顺序的分配：（ 1 ）向 B公司进行分配，B公司完全取得实缴的出资本金；（ 2 ）如有剩余，则应向 B 公司按照实缴出资额 2% 的年化收益率分配优先级固定收益；（ 3 ）如有收益，向 A 公司分配，直至其收回所有实缴出资本金；（ 4 ）超额收益，A、B 公司各享有50%。
3 、《补充协议》：收益互换普通合伙人 A 公司以支付 “优先级收益” 为对价换取优先级合伙人 B 公司享有的优先级超额收益。（ 1 ）A 公司承诺，向B 公司按照实缴出资额的优先级收益率支付 “优先级固定收益”。（ 2 ）B 公司将其依据《合伙协议》取得的或即将取得的 “优先级超额收益” 全部让渡给 A 公司。三、问题咨询请教陈版主： 1 、对于 B 信托公司的投资款，在A 公司合并层面，作为一项金融负债；在 C 公司单体层面，计入所有者权益，请问是否合适？若不合适，请问应如何处理？ 2 、对于每期支付的优先级收益，在 A 公司合并层面，作为利息支出；在 C企业单体层面，与合并处理保持一致，计入利息支出，是否合适？若不合适，请问应如何处理？ 3 、在 C 企业前期一直亏损的情况下，A 公司单体报表中，按照约定将每年收到的管理费计入营业收入，是否合理？

回答人：chenyiwei
1 、对于 B信托公司的投资款，不仅在 A 公司合并层面作为一项金融负债；
而且在 C 公司单体层面也应作为金融负债。因为合伙企业有存续期限限制，且 B 的份额是优先级，并不是该合伙企业中最劣后的权益份额。
2 、因为在 C 的单户报表中也是作为金融负债，所以支付的优先级收益和超额收益分享额在 C 的单户层面作为利息支出；在 A 的合并报表层面，由于存在收益互换安排，故 A 换出的固定收益也是作为利息支出。
3 、由于只有两名合伙人，且 A 为 GP，同时也是劣后级，所以不应单独确认管理费收入，应计入投资收益，在合并报表中予以抵销处理。2% 的管理费收费标准相对而言还是符合市场惯例的。